# 债务重组损益列示

提问人：wjcpa9568 时间：2020-08-13 10:49:00
2020 发的债务重组指南中，债务人处置非流动资产的损益计入其他收益，与（财会[2019]6号）中资产处置损益的列示不一致，以哪个为准？

回答人：chenyiwei
应以应用指南为准。另外两者并不矛盾。新准则下不单独区分抵债资产处置损益和债务重组损益。